【裁判字號】    97,訴,1452
【裁判日期】    970924
【裁判案由】    就業服務法
【裁判全文】
臺北高等行政法院裁定
                                      97年度訴字第1452號
原      告  廖惠珍即台北縣私立崇登養護中心
被      告  臺北縣政府
代  表  人  甲○○縣長）住同.
上列當事人間因就業服務法事件，原告不服行政院勞工委員會中
華民國97年4 月3 日勞訴字第0970003772號訴願決定，提起行政
訴訟。本院裁定如下︰
    主  文
原告之訴駁回。
訴訟費用由原告負擔。
    理  由
一、按提起撤銷訴訟，須以經過合法訴願為其前提，其未經過合
    法訴願程序，提起行政訴訟，自非法所許，此觀行政訴訟法
    第4 條第1 項規定甚明。又「原告之訴，有左列各款情形之
    一者，行政法院應以裁定駁回之。但其情形可以補正者，審
    判長應定期間先命補正．．．十起訴不合程式或不備其他要
    件者。」為同法第107 條第1 項第10款所明定。次按「訴願
    之提起，應自行政處分達到或公告期滿之次日起30日內為之
    。」、「訴願之提起，以原行政處分機關或受理訴願機關收
    受訴願書之日期為準。」、「訴願事件有左列各款情形之一
    者，應為不受理之決定：．．．二提起訴願逾法定期間或未
    於訴願法第57條所定期間內補送訴願書者。」訴願法第14條
    第1 項、第3 項，第77條第2 款分別定有明文。末按「期間
    之末日為星期日、國定假日或其他休息日者，以該日之次日
    為期間之末日；期間之末日為星期六者，以其次星期一上午
    為期間末日。」、「送達，不能依前2 條規定為之者，得將
    文書寄存送達地之地方自治或警察機關，並作送達通知書兩
    份，1 份黏貼於應受送達人住居所、事務所、營業所或其就
    業處所門首，另1 份交由鄰居轉交或置於該送達處所信箱或
    其他適當位置，以為送達。前項情形，由郵政機關為送達者
    ，得將文書寄存於送達地之郵政機關。」行政程序法第48條
    第4 項、第74條第1 項及第2 項亦分別定有明文。
二、緣原告聘僱2 名越南籍失聯外勞LE THILUONG （女、護照號
    碼：A0000000A ）及NGUYEN THI XOAN （女、護照號碼：A0
    000000A ）於臺北縣私立崇登老人看護中心從事看護工作，
    案經臺北縣政府警察局新店分局於民國94年10月12日當場查
    獲，嗣經被告審查屬實，乃依就業服務法第57條第1 款及第
    63條第1 項規定，經斟酌原告應受責難之程度並考量其資力
    ，於96年12月12日以北府勞外字第0960806265號就業服務法
    罰鍰裁處書（下稱原處分）處原告罰鍰新臺幣32萬元。原告
    不服，提起訴願，經遭認提起訴願逾期而為訴願不受理決定
    。原告仍不服，提起本件行政訴訟，聲明請求撤銷訴願決定
    及原處分云云。
三、本院查：本案原處分因郵政機關送達人於應送達處所不獲會
    晤原告，亦無受領文書之同居人、受僱人或應送達處所之接
    收郵件人員，經送達人於96年12月19日將該文書寄存於新店
    公崙郵局，並作送達通知書，1 份黏貼於應受送達處所門首
    ，1 份置於應受送達處所信箱或適當位置，有送達證書影本
    附訴願卷可稽，原告依其起訴狀所載之地址為「臺北縣新店
    市○○路○ 段145 號5 樓」，核與上述送達地址相符，依行
    政程序法第74條第1 項、第2 項規定，已生合法送達之效力
    。又行政程序法就送達部分，並無準用民事訴訟法第138 條
    之規定，原告主張應比附援引云云，乃無所據。是不論原告
    實際上於何時受領該文書，均以寄存之日期即96年12月19日
    為收受送達之日期而生送達效力，而原告設址於臺北縣，扣
    除在途期間2 日，核計其提起訴願之期間應自96年12月20日
    起算，計至97年1 月20日即已屆滿，因該日為星期日，依規
    定應以次日代之，即以97年1 月21日（星期一）為屆滿日。
    惟原告遲至97年1 月24日始提起訴願，此有台北縣政府勞工
    局收文條碼貼於原告訴願書可稽（參見訴願卷），是原告提
    起訴願顯已逾30日法定不變期間，自為法所不許。至原告主
    張其於96年12月24日始向郵局招領，經扣除2 日之在途期間
    ，核計提起訴願自96年12月26日起算云云，惟參酌上情以觀
    ，本件寄存送達已生合法送達效力，則原告究竟何時至郵局
    領取原處分，並不影響原處分業已合法送達之效力，故原告
    此項主張亦不足取。從而，本件訴願決定以訴願逾期，從程
    序上駁回訴願，於法並無不合。原告提起本件訴訟，未經合
    法訴願程序，揆諸首開說明自屬不合法，應予駁回。又原告
    之訴既不合法，原告其餘實體主張是否有理由，即毋庸予以
    審究，併此明。
四、依行政訴訟法第107 條第1 項第10款、第104 條、民事訴訟
    法第95條、第78條，裁定如主文。
中    華    民    國    97    年    9     月    24    日
                   臺北高等行政法院第四庭
                             審判長法  官  鄭小康
                                   法  官  周玫芳
                                   法  官  陳秀
上為正本係照原本作成。
如不服本裁定，應於送達後10日內向本院提出抗告狀（須按他造
人數附繕本）。
中    華    民    國    97    年    9     月    24    日
                                   書記官  楊子鋒


司法院資訊處製作；財團法人民間司法改革基金會備份。
